【裁判字號】    97,上訴,2432
【裁判日期】    970630
【裁判案由】    毒品危害防制條例
【裁判全文】
台灣高等法院刑事判決            97年度上訴字第2432號
上  訴  人
即  被  告  甲○○
上列上訴人因違反毒品危害防制條例案件，不服台灣桃園地方法
院九十七年度訴字第二八八號，中華民國九十七年四月三十日第
一審判決（聲請簡易判決處刑案號：台灣桃園地方法院檢察署九
十六年度毒偵字第六五九一號），提起上訴，本院判決如下：
    主  文
上訴駁回。
    事實及理由
一、本案經本院審理結果，認原判決以上訴人即被告甲○○犯毒
    品危害防制條例第十條第一項施用第一級毒品罪，爰酌情量
    處被告有期徒刑七月。核其認事用法及量刑均無不當，應予
    維持，並引用原判決（如附件）記載之事實、證據及理由。
二、被告上訴意旨略以：被告在無任何違法跡象之情形下，竟為
    警攔獲，強行帶往桃園縣警察局龜山分局（下稱龜山分局）
    詢問及採尿，該採尿程序是否合法已不無可疑。又被告當時
    之尿液只有四分之一小罐，被告合理懷疑尿液有遭人調換或
    加入他人尿液送檢之可能。另被告實未施打海洛因，是原審
    法官謂如不承認要判重一點等語，被告乃被迫於原審承認施
    打海洛因云云。
三、經查：
  (一)原判決對於被告施用第一級毒品海洛因等情，已綜合調查證
    據之結果，敘明其判斷之依據（包括被告於原審之自白，及
    卷附龜山分局尿液對照表、台灣檢驗科技股份有限公司濫用
    藥物尿液檢驗報告、照片等證據資料）暨得心證之理由。所
    為論斷，核與卷證相符，且無違背一般經驗法則及論理法則
    之情事。
  (二)被告係於九十六年九月十四日十四時四十分許，員警在桃園
    縣平鎮市○○路○○段一０三巷內查緝毒品案件時無故滯留
    現場附近，經警盤查發現其有施用毒品前科，且手上存有明
    顯注射針痕，經其同意始帶回詢問、採尿送驗等情，有龜山
    分局移送書、被告之警詢筆錄、留有注射針痕之被告手部照
    片可參。縱使被告實際上施打部位非在手部，仍不影響在客
    觀上顯有事實足以令執勤員警懷疑其有施打毒品之罪嫌；且
    本件係經被告同意採尿送驗，則員警將被告所採尿液送驗，
    程序尚無不法。
  (三)被告於被查獲當日所採集送驗之尿液檢體編號為J-5750，經
    核與台灣檢驗科技股份有限公司於九十七年十月二十五日出
    具之編號CH/2007/A0897 濫用藥物尿液檢驗報告所載尿液檢
    體編號相符，有上開尿液對照表及尿液檢驗報告各一紙在卷
    可查（見偵查卷第九、十頁）；被告於原審經提示上開尿液
    對照表及尿液檢驗報告，並訊問其對各該證據資料之意見時
    ，亦明確答稱「沒有意見」（見原審訴字卷第二八頁），足
    見送驗尿液確為被告所排放者無誤。被告上訴意旨稱其尿液
    可能遭人掉包或遭攙入他人尿液，並執此質疑尿液檢驗報告
    之正確性，純屬其個人臆測之詞，委無足採。
  (四)查被告於原審審理期日，初固曾否認施打海洛因犯行，但旋
    即改稱有於被查獲的前一天早上，在桃園平鎮工業區旁的麥
    當勞內，以靜脈注射方式，施打海洛因在其左腳部位等語（
    見原審訴字卷第二一至二四頁）。並據原審當庭勘驗其所指
    施打部位，該處靜脈血管有明顯突出且有針孔痕跡，經記明
    筆錄，並攝有照片附卷可參（見原審訴字卷第二二、三一頁
    ）。被告於原審之自白核與事證相符，洵非無據。被告上訴
    意旨空言辯稱係因原審法官以判重刑相脅，始被迫承認云云
    ，亦屬諉卸之詞，不足憑採。
四、從而，被告上訴意旨所指各節，均非可採。被告執以指摘原
    判決不當云云，為無理由，其上訴應予駁回。
據上論斷，應依刑事訴訟法第三百六十八條、第三百七十三條，
判決如主文。
本案經檢察官羅松芳到庭執行職務。
中    華    民    國    97    年    6     月    30    日
                  刑事第二十庭審判長法  官  楊貴雄
                                    法  官  鄧振球
                                    法  官  林立華
以上正本證明與原本無異。
如不服本判決，應於收受送達後十日內向本院提出上訴書狀，其
未敘述上訴之理由者並得於提起上訴後十日內向本院補提理由書
（均須按他造當事人之人數附繕本）。
                                    書記官  廖月女
中    華    民    國    97    年    6     月    30    日
附錄：本案論罪科刑法條全文
毒品危害防制條例第10條第1項
施用第一級毒品者，處6月以上5年以下有期徒刑。


司法院資訊處製作；財團法人民間司法改革基金會備份。
